【裁判字號】    91,訴,381
【裁判日期】    920327
【裁判案由】    毒品危害防制條例
【裁判全文】
臺灣宜蘭地方法院刑事判決                          九十一年度訴字第三八一號
    公  訴  人  臺灣宜蘭地方法院檢察署檢察官
    被      告  甲○○
右列被告因違反毒品危害防制條例案件，經檢察官提起公訴（九十一年度毒偵字第六
三０號、九十一年度毒偵字第七一五號），暨移
），本院判決如左：
    主  文
甲○○連續施用第一級毒品，處有期徒刑壹年陸月。扣案第一級毒品海洛因柒包（合
計淨重貳點捌公克；合計包裝重點陸壹公克）均沒收銷燬之。
    事  實
一、甲○○前因施用毒品案件，經臺灣宜蘭地方法院檢察署檢察官聲請，本院裁定送
    觀察、勒戒後，認無繼續施用毒品傾向，由該署檢察官於民國九十年三月十三日
    以九十年度毒偵字第四四四號、九十年度毒偵緝字第六二號、九十年度毒偵緝字
    第六五號、九十年度毒偵緝字第六七號及九十年度毒偵緝字第六八號為不起訴處
    分確定後，復因施用毒品案件，經本院依該署檢察官聲請裁定送觀察、勒戒後，
    認有繼續施用毒品之傾向，再依該署檢察官聲請裁定令其入戒治處所施以強制戒
    治，並依該署檢察官之起訴，於九十一年五月二十七日以九十一年度訴字第五八
    號判處有期徒刑一年確定。嗣其強制戒治部分於執行滿三月後，因無繼續戒治必
    要，而由本院依聲請裁定停止戒治，所餘期間宣付保護管束，期間自九十一年六
    月二十八日起至九十二年二月六日止。詎甲○○猶不知悛悔，竟再於保護管束期
    間內，基於同時施用第一級毒品海洛因（下稱海洛因）及第二級毒品安非他命（
    下稱安非他命）抵癮之概括犯意，自九十一年七月二十四日上午某時許起，至九
    十二年一月二十六日某時許止，連續在不詳處所將海洛因及安非他命同時置於玻
    璃球內燒烤後吸用多次，嗣分別於九十一年七月二十四日十五時二十分許在臺灣
    宜蘭地方法院檢察署觀護人室採尿送驗後，及同年八月三十日二十時十分許、九
    十二年一月二十六日二十三時許，在其位於宜蘭縣冬山鄉○○村○○路一六八巷
    二七號、宜蘭縣羅東鎮○○路一八六巷一之一號二樓先後遭警查獲，並扣得海洛
    因共計七包（合計淨重三二點八三公克；合計包裝重三點六一公克）。
二、案經臺灣宜蘭地方法院檢察署觀護人室簽分，及宜蘭縣警察局蘇澳分局、羅東分
    局報告臺灣宜蘭地方法院檢察署檢察官偵查起訴暨移送併辦。
    理  由
一、右揭事實，業據被告甲○○到庭坦承不諱，復有臺灣尖端先進生技醫藥股份有限
    公司及慈濟大學醫學院濫用藥物檢驗中心所出具，分呈嗎啡及安非他命陽性反應
    之濫用藥物檢驗報告及檢驗總表共計三份在卷可佐，堪徵被告自白確與真實相符
    ，洵可採憑。又被告前因施用毒品案件，經臺灣宜蘭地方法院檢察署檢察官聲請
    ，本院裁定送觀察、勒戒後，認無繼續施用毒品傾向，由該署檢察官於民國九十
    年三月十三日以九十年度毒偵字第四四四號、九十年度毒偵緝字第六二號、九十
    年度毒偵緝字第六五號、九十年度毒偵緝字第六七號及九十年度毒偵緝字第六八
    號為不起訴處分確定後，復因施用毒品案件，經本院依該署檢察官聲請裁定送觀
    察、勒戒後，認有繼續施用毒品之傾向，再依該署檢察官聲請裁定令其入戒治處
    所施以強制戒治，並依該署檢察官之起訴，於九十一年五月二十七日以九十一年
    度訴字第五八號判處有期徒刑一年確定。嗣其強制戒治部分於執行滿三月後，因
    無繼續戒治必要，而由本院依聲請裁定停止戒治，所餘期間宣付保護管束，期間
    自九十一年六月二十八日起至九十二年二月六日止等情，有臺灣高等法院檢察署
    刑案紀錄簡覆表、臺灣高等法院被告全國前案紀錄表、上開不起訴處分書及本院
    前揭本院刑事判決書各一份存卷足參，是被告三犯毒品危害防制條例第十條之罪
    ，事證至臻明確，犯行顯堪認定，應予依法論科。
二、核被告所為，係違反毒品危害防制條例第十條第一項、第二項之施用第一級、第
    二級毒品罪。其施用毒品前持有海洛因及安非他命之低度行為，皆已分別為施用
    之高度行為所吸收，均不另論罪。至被告以將海洛因及安非他命同時置入玻璃球
    內燒烤吸用之行為，係以一行為觸犯毒品危害防制條例第十條第一項、第二項之
    施用第一級毒品及第二級毒品等二罪名，應依刑法第五十五條想像競合犯之規定
    ，從一重之毒品危害防制條例第十條第一項施用第一級毒品罪處斷。又其先後多
    次施用海洛因及安非他命抵癮之犯行，時間緊接，方法相同，觸犯構成要件相同
    之罪，顯均係基於概括犯意為之，是皆應依刑法第五十六條連續犯之規定，就其
    違反毒品危害防制條例第十條第一項施用第一級毒品罪，依法加重其刑。另公訴
    人移送併辦部分，因與起訴事實間，具有連續犯之裁判上一罪關係，當為起訴效
    力所及，本院理應併予審斷，特此敘明。審酌被告業已歷經依毒品危害防制條例
    新制所規定之觀察、勒戒及強制戒治程序，及因施用毒品案件經本院判處有期徒
    刑一年確定後，仍於停止戒治宣付保護管束期間，再有施用第一級及第二級毒品
    抵癮之犯行，顯見其已難憑己身意志戒除毒害，故有對之處以較長刑期俾求隔離
    戒毒之必要，惟念其坦承犯行，態度良好，及其犯罪動機、目的、手段、素行及
    造成社會整體侵害等一切情狀，爰酌情量處如主文所示之刑，以資警懲。扣案疑
    似海洛因之白粉共計九包，經送法務部調查局檢驗結果，認其中七包（合計淨重
    三二點八三公克；合計包裝重三點六一公克，其餘二包皆無法定毒品成分反應）
    確屬第一級毒品海洛因無訛，此有該局九十一年十月二十四日調科壹字第三００
    ０００六七六號、九十二年二月二十六日調科壹字第三０００００八六二號鑑定
    通知書各一份存卷可考，是扣案如主文所示之物應為第一級毒品海洛因，至為明
    甚，爰應依毒品危害防制條例第十八條第一項前段之規定併予宣告沒收銷燬之。
據上論斷，應依刑事訴訟法第二百九十九條第一項前段，毒品危害防制條例第十條第
一項、第二項、第十八條第一項前段，刑法第十一條前段、第五十六條、第五十五條
，判決如主文。
本案經檢察官賴慶祥到庭執行職務
中    華    民    國      九十二      年      三      月     二十七     日
                            臺灣宜蘭地方法院刑事第二庭
                                          法  官  陳  嘉  年
右正本證明與原本無異。
如不服本判決，應於判決送達後十日內向本院提出上訴狀。（應附繕本）
                                          書記官  詹  玉  惠
中    華    民    國      九十二      年      三      月     三十一     日
附錄本案論罪科刑法條全文
毒品危害防制條例第十條第一項、第二項
施用第一級毒品者，處六月以上五年以下有期徒刑。
施用第二級毒品者，處三年以下有期徒刑。


司法院資訊處製作；財團法人民間司法改革基金會備份。
